【裁判字號】    97,易,860
【裁判日期】    971006
【裁判案由】    竊盜
【裁判全文】
臺灣高雄地方法院刑事判決               97年度易字第860號
公  訴  人  臺灣高雄地方法院檢察署檢察官
被      告  丙○○
                    （現於台灣高雄戒治所戒治中）
上列被告因竊盜案件，經檢察官提起公訴（97年度偵字第7951號）
，本院以簡式審判程序審理，判決如下：
    主  文
丙○○共同犯踰越安全設備竊盜罪，處有期徒刑陸月，如易科罰
金，以新台幣壹仟元折算壹日。
    事  實
一、丙○○意圖為自己不法所有，與乙○○（經本院判處有期徒
    刑6 月確定）共同基於竊盜之犯意聯絡，於民國96年12月25
    日凌晨4 時許，夥同乙○○，以翻越鐵片所作圍籬之方式，
    進入無人居住、由甲○經營之「罡魁工程有限公司」廠房（
    址設高雄市○○區○○路36號，下稱「罡魁公司」），共同
    竊取置於該廠房內之工程用螺絲及螺絲帽共90公斤（價值新
    台幣【下同】45,000元），並將上開工程用螺絲及螺絲帽搬
    離甲○原先所擺放位置，搬動至該廠房大門邊內側，業已得
    手而尚未離開現場之際，經甲○發現報警，丙○○趁隙逃逸
    ，乙○○則當場為警逮捕而查悉上情。
二、案經甲○訴由高雄市政府警察局小港分局移送臺灣高雄地方
    法院檢察署檢察官偵查起訴。
    理  由
一、本件被告丙○○所犯為死刑、無期徒刑、最輕本刑為3 年以
    上有期徒刑以外之罪，其於準備程序進行中，就被訴事實為
    有罪之陳述，經本院告知簡式審判程序之旨，並聽取當事人
    之意見後，合議庭認宜進行簡式審判程序，爰依刑事訴訟法
    第273 條之1 第1 項規定，裁定由受命法官獨任進行簡式審
    判程序，合先敘明。
二、上揭事實，業據被告於本院審理時坦承不諱，核與證人即告
    訴人甲○於警詢及偵查中之證詞相符，復有贓物認領保管單
    1 紙及照片24張在卷可佐。被告上開自白與事實相符，自可
    採為認定事實之證據。本案事證明確，被告上開竊盜犯行，
    堪予認定，應依法論科。
三、論罪科刑部分：
    (一)按竊盜罪既遂與未遂之區別，應以所竊之物已否移入自己
      權力支配之下為標準。若已將他人財物移歸自己所持，即
      應成立竊盜既遂罪。至其後將已竊得之物遺棄逃逸，仍無
      妨於該罪之成立（參照最高法院17年上字第509 號判例意
      旨）。又刑法上竊盜罪既遂未遂區分之標準，係採權力支
      配說，即行為人將竊盜之客體，移入一己實力支配之下者
      為既遂，若著手於竊盜，而尚未脫離他人之持有，或未移
      入一己實力支配之下者，則為未遂（參照最高法院84年度
      台上字第2256號判決要旨）。查被告與另案被告乙○○為
      警查獲之際，雖未離開現場，然已將竊取之上開工程用螺
      絲及螺絲帽搬離告訴人甲○原先擺放之位置，並搬動至罡
      魁公司廠房大門邊內側，業經告訴人甲○於警詢證述明確
      （見警卷第4 頁），堪認上開被告所竊取之工程用螺絲及
      螺絲帽90公斤業已脫離告訴人之支配，而移入被告實力支
      配之下。依據上開最高法院之判例（決）意旨所示，被告
      上開犯行顯已達到既遂之程度，而應論以竊盜既遂罪。又
      公訴人當庭就起訴書所載被告涉犯法條「刑法第321 條第
      2 項、第1 項第2 款之加重竊盜未遂罪」更正為「刑法第
      321 條第1 項第2 款之加重竊盜罪」（見本院97年度審易
      字第1155號卷第17頁背面），併此敘明。
    (二)次按刑法第321 條第1 項第2 款規定將「門扇」、「牆垣
      」、「其他安全設備」並列，則所謂「門扇」專指門戶而
      言，應指分隔住宅或建築物內外之間之出入口大門。而所
      謂「其他安全設備」，指門扇牆垣以外，依社會通常觀念
      足認防盜之一切設備而言（最高法院25年上字第4168號判
      例要旨參照），如電網、門鎖及窗戶等是，而所謂「毀越
      」指毀損與踰越。經查，罡魁公司廠房四周經告訴人以鐵
      片予以架高圍住，業經告訴人於警詢證稱於卷，並有照片
      可參，則該鐵片所作之圍籬與牆垣係用土磚作成之性質有
      間，惟依通常觀念足認具有防盜之功能，自屬安全設備之
      一種。是核被告上開所為，係犯刑法第321 條第1 項第2
      款之踰越安全設備竊盜罪。又被告與乙○○間有犯意聯絡
      及行為分擔，應論以共同正犯。
    (三)爰審酌被告年輕力壯，竟不思憑己之力賺取生活所需，竟
      貪圖小利，任意踰越安全設備進入廠房竊取告訴人所有財
      物，危及社會治安頗鉅，足見其法治觀念薄弱，所為實不
      足取；惟念其犯後尚能坦承犯行，所竊物品業經告訴人領
      回，尚未造成告訴人重大損失等一切情狀，量處如主文所
      示之刑，並諭知易科罰金之折算標準。
據上論斷，應依刑事訴訟法第273 條之1 第1 項、第299 條第1
項前段，刑法第28條、第321 條第1 項第2 款、第41條第1 項前
段，判決如主文。
中    華    民    國    97    年    10    月    6     日
                  刑事第四庭  法  官  楊佩蓉
以上正本證明與原本無異。
如不服本判決應於收受本判決後10日內向本院提出上訴書狀，並
應敘述具體理由，如未敘述上訴理由者，應於上訴期間屆滿後20
日內補提理由書狀於本院（均須按他造當事人之人數附繕本）「
切勿逕送上級法院」。
中    華    民    國    97    年    10    月    6     日
                              書記官  王壹理
附錄本件論罪科刑之法條：
中華民國刑法第321條
犯竊盜罪而有左列情形之一者，處6 月以上、5 年以下有期徒刑
：
一  於夜間侵入住宅或有人居住之建築物、船艦或隱匿其內而犯
    之者。
二  毀越門扇、牆垣或其他安全設備而犯之者。
三  攜帶兇器而犯之者。
四  結夥三人以上而犯之者。
五  乘火災、水災或其他災害之際而犯之者。
六  在車站或埠頭而犯之者。
前項之未遂犯罰之。


司法院資訊處製作；財團法人民間司法改革基金會備份。
